臺灣高雄地方法院民事裁定　　　　　　　95年度聲字第2453號
　聲　請　人　中國石油化學工業開發股份有限公司
　法定代理人　乙○
　訴訟代理人　蘇吉雄律師
　訴訟代理人　陳雅娟律師
　相　對　人　美商瑟蘭斯國際有限公司
　　　　　　　　　　　　　12.
　　　　　　　　　　　　　r,.
　　　　　　　　　　　　　to.
　　　　　　　　　　　　　te.
　法定代理人　丙○○○○○(J.
　　　　　　　　　　　　　12.
　　　　　　　　　　　　　r,.
　　　　　　　　　　　　　to.
　　　　　　　　　　　　　te.
　　　　　　　　　　　　　樓
當人事間聲請返還擔保金事件，本院裁定如下：
  主  文
本院九十四年度存字第三０九三號提存事件，聲請人所提存之中
國信託商業銀行承德分行無記名可轉讓定存單面額新台幣壹億元
玖張（號碼0000000、0000000、0000000
、0000000、0000000、0000000、000
0000、0000000、0000000號），共計新台幣
玖億元，准予返還。
  理  由
一、聲請意旨略以：
  (一)聲請人就　鈞院91年度重訴字第14號民事判決（下稱「假執
    行判決」）主文第4 項所命免為假執行之擔保金新台幣（下
    同）896,797,914 元，前經聲請變換為面額1 億元之中國信
    託商業銀行承德分行無記名可轉讓定期存單9 張（號碼0000
    000 、0000000 、0000000 、0000000 、0000000 、000000
    0 、0000000 、0000000 、0000000） ，共計9 億元（鈞院
    94年度聲字第1366號民事裁定），並經鈞院提存所94 年 度
    存字第3093號受理聲請人提存在案。
  (二)按「應供擔保之原因消滅者，法院應依供擔保人之聲請，以
    裁定命返還其提存物」，民事訴訟法第104 條第1 項第1 款
    、第106 條定有明文。又，「倘原告並未提供擔保，既不得
    為假執行，原告即無因免為假執行而受損害之可言，被告亦
    無預供擔保以阻止假執行之必要。倘被告預供擔保，應認其
    應供擔保之原因已消滅」，亦經最高法院86年台抗字第511
    號裁定及臺灣高等法院暨所屬法院86年法律座談會結論要旨
    揭示明確，而為法院實務一致見解。
  (三)聲請人雖依假執行判決提存上開無記名可轉讓定存單，而免
    為假執行，但相對人並未提供擔保聲請執行，此可由　鈞院
    為相關案件查詢即可得明證。故依上開民事訴訟法規定、最
    高法院裁定及高等法院法律座談會結論意旨，相對人並無因
    免為假執行而受損害之可能，聲請人亦無預供擔保阻止假執
    行之必要，應認聲請人應供擔保之原因已消滅。
  (四)聲請人爰依前揭民事訴訟法第104 條第1 項第1 款、第106
    條之規定，狀請鈞院准予返還如聲請事項所載之提存物，用
    保聲請人合法權益。
  (五)末按「對於在中華民國有事務所或營業所之外國法人或團體
    為送達者，應向其在中華民國之代表人或管理人為之」，民
    事訴訟法第128 條第1 項定有明文。本件相對人在台灣有營
    業所（設：臺北市松山區○○○路○段287 號4 樓），並指
    定甲○○為在中華民國境內訴訟及非訴訟代理人，有外國公
    司認許事項變更表影本可稽，依上開規定及最高法院44年度
    台抗字第192 號判例意旨，對於本件聲請，自有收受送達之
    權限等語。
二、按應供擔保之原因消滅者，法院應依供擔保人之聲請，以裁
    定命返還其提存物，民事訴訟法第104 條第1 項第1 款定有
    明文。
三、本件聲請人與相對人間返還擔保金事件，聲請人前遵本院91
    年度重訴字第14號民事判決及94年度聲字第1366號裁定，為
    擔保免為假執行，曾提供新台幣900,000,000 元無記名可轉
    讓定期存單為擔保金，並以本院94年度存字第3093號提存事
    件提存在案。
四、茲聲請人主張，經審核結果屬實，從而聲請人聲請發還擔保
    金，自無不合，應予准許。
五、依民事訴訟法第104條第1項第1款，裁定如主文。
中　　華　　民　　國　　96　　年　　1 　　月　　3 　　日
                  民事第六庭　法　官　廖正雄
以上正本證明與原本無異。
如不服本裁定應於送達10日內向本院提出抗告狀，並繳納裁判費
新台幣1,000元。
中　　華　　民　　國　　96　　年　　1 　　月　　3 　　日
    　　　　                  書記官　許雅惠
